臺灣高等法院高雄分院刑事判決　　　　96年度上訴字第2238號
上　訴　人
即　被　告　甲○○
上　訴　人
即　被　告　丙○○
上二人共同
選任辯護人　陳奕全律師
　　　　　　李錦臺律師
上　訴　人
即　被　告　乙○○
　　　　　　　　　　之4
上　訴　人
即　被　告　戊○○
上　訴　人
即　被　告　己○○
上　訴　人
即　被　告　庚○○
上　訴　人
即　被　告　丁○○
上　訴　人
即　被　告　辛○○
上二人共同
選任辯護人　許舜卿律師
上　訴　人
即　被　告　壬○○
上　訴　人
即　被　告　癸○○
上列上訴人等因違反稅捐稽徵法案件，不服臺灣高雄地方法院96
年度訴字第1567號中華民國96年9 月11日第一審判決（起訴案號
：96年度偵字第1211號），提起上訴，本院判決如下：
     主  文
上訴駁回。
甲○○緩刑貳年，並於民國（下同）九十七年十二月三十一日前
向國庫支付新台幣（下同）拾貳萬元。
丁○○緩刑貳年，並於九十七年十二月三十一日前向國庫支付捌
萬元。
辛○○緩刑貳年，並於九十七年十二月三十一日前向國庫支付拾
伍萬元。
乙○○緩刑貳年，並於九十七年十二月三十一日前向國庫支付拾
萬元。
丙○○緩刑貳年，並於九十七年十二月三十一日前向國庫支付柒
萬元。
戊○○緩刑貳年，並於九十七年十二月三十一日前向國庫支付伍
萬元。
庚○○緩刑貳年，並於九十七年十二月三十一日前向國庫支付伍
萬元。
壬○○緩刑貳年，並於九十七年十二月三十一日前向國庫支付捌
萬元。
己○○緩刑貳年，並於九十七年十二月三十一日前向國庫支付
萬元。
　　事實及理由
一、本案經本院審理結果，認原審判決認事用法及量刑均無不當
    ，應予維持，並引用原審判決書記載之事實、證據及理由（
    如附件）。
二、被告甲○○、丁○○、辛○○、乙○○、丙○○、戊○○、
    庚○○、壬○○、己○○上訴，原均否認犯罪，而指摘原判
    決論罪科刑為不當，惟於本院審理時，渠等均已坦認犯罪，
    並請求從寬科處，是渠等之上訴，即無理由，均應予以駁回
    。
三、被告癸○○上訴仍否認犯罪，堅稱其所捐給保消協會之款項
    ，確與該協會所開給之捐款證明所載之金額相符，並無逃漏
    稅捐，而指摘原判決論罪科刑為不當。然查被告癸○○在法
    務部調查局嘉義縣調查站調查時係稱：伊是以伊或伊夫陳文
    義名義，於90年1 月9 日、8 月17日、12月13日、91年2 月
    8 日、5 月13日、6 月13日、7 月8 日、10月21日、11月26
    日連續向保消協會捐款，都是由伊在高雄市○○○路22號10
    伊服務之宏福人壽保險公司，以現金交給該協會理事長王文
    勇，王文勇則當場開立收據給伊收執等語（見調查卷第31頁
    ），並有該協會所開立之收據9 張在卷可考（見同上卷第12
    7-129 、133-138 頁）。然據證人王文勇於原審審理時證稱
    ：伊是保消協會之負責人，每月平均巡迴全省各地區分會1
    次，如係他人實際捐贈款項予保消協會，應係採取匯款之方
    式，或由伊按月巡迴至各地區分會時（每月1 次），親自向
    捐贈人收取，再集中於年底1 次開立捐贈證明單，未曾有一
    手交錢，一手給據之情形等語（見原審卷(二)第177-179 頁）
    ，則被告癸○○所供即與證人王文勇上開證述之情節不符，
    已見其偽。況原審法院於96年5 月4 日審理時，曾當庭諭知
    被告癸○○應於1 個半月內，就捐款時間點或先前的資金來
    源，提出相關金融帳戶資料，或各該金融機構具體之證據聲
    明，逾期未提出，視為未提出，有筆錄在卷足憑，被告癸○○始終未能提出，再王文勇先前即因販賣捐款證明，幫助他
    人逃漏稅捐，被台灣高等法院判處有期徒刑10月確定，此經
    其供承在卷，益見被告癸○○所辯，並不實在，其上訴非有
    理由，應予駁回。
四、按刑法已於95年7 月1 日修正公布施行，被告等行為後上開
    新刑法就緩刑之規定，已有修正，而犯罪在新法施行前，裁
    判在施行後者，緩刑之宣告，應適用新法之規定，此有最高
    法院95年第8 次刑庭會議紀錄可考。查被告甲○○、丁○○
    、辛○○、乙○○、丙○○、戊○○、庚○○、壬○○、己○○等9 人，前均未曾受有期徒刑以上刑之宣告，有臺灣高
    等法院被告前案紀錄表在卷可稽，且其等於本院審理時均已
    坦承犯行，態度尚佳，渠等為節稅一時失慮而觸犯刑章，經
    此偵審程序之教訓，當知警惕，諒無再犯之慮，本院認所宣
    告之刑以暫不執行為適當，爰均併予諭知緩刑貳年，並命於
    97年12月31日前向國庫支付如主文所示之金額，以勵自新。
    至被告癸○○於罪證已甚明確之下，仍否認犯行，態度不佳
    ，爰不予諭知緩刑，附此敘明。
據上論斷，應依刑事訴訟法第368 條、第373 條、刑法第74條第
1 項第1 款、第2 項第4 款，判決如主文。
本案經檢察官姜麗儒到庭執行職務。
中　　華　　民　　國　　96　　年　　12　　月　　31　　日
                  刑事第四庭    審判長法  官  蕭權閔
                                      法  官  吳進寶
                                      法  官  陳吉雄
以上正本證明與原本無異。
如不服本判決應於收受本判決後10日內向本院提出上訴書狀，其
未敘述上訴理由者，並得於提起上訴後10日內向本院補提理由書
狀（均須按他造當事人之人數附繕本)「 切勿逕送上級法院」。
中　　華　　民　　國　　97　　年　　1 　　月　　2 　　日
                                      書記官  梁美姿
                                                      Ｆ
附件：
臺灣高雄地方法院刑事判決　　　　　　　96年度訴字第1567號
公　訴　人　臺灣高雄地方法院檢察署檢察官
被　　　告　甲○○
          　田梅香
            丁○○
前  一  人
選任辯護人  蔡淑媛律師
被      告  辛○○
            癸○○
            乙○○
            丙○○
前  一  人
選任辯護人  蔡淑媛律師
被　　　告　戊○○
            庚○○
            壬○○
            黃莉雅
            己○○
上列被告因違反稅捐稽徵法案件，經檢察官提起公訴（96年度偵
字第1211號），本院判決如下：
    主  文
甲○○連續納稅義務人以詐術逃漏稅捐，處有期徒刑拾月；減為
有期徒刑伍月，如易科罰金，以銀元參佰元（即新臺幣玖佰元）
折算壹日。
田梅香連續納稅義務人以詐術逃漏稅捐，處有期徒刑陸月，如易
科罰金，以銀元參佰元（即新臺幣玖佰元）折算壹日；減為有期
徒刑參月，如易科罰金，以銀元參佰元（即新臺幣玖佰元）折算
壹日。
丁○○連續納稅義務人以詐術逃漏稅捐，處有期徒刑柒月；減為
有期徒刑參月又拾伍日，如易科罰金，以銀元參佰元（即新臺幣
玖佰元）折算壹日。
辛○○連續納稅義務人以詐術逃漏稅捐，處有期徒刑壹年；減為
有期徒刑陸月，如易科罰金，以銀元參佰元（即新臺幣玖佰元）
折算壹日。
癸○○連續納稅義務人以詐術逃漏稅捐，處有期徒刑捌月；減為
有期徒刑肆月，如易科罰金，以銀元參佰元（即新臺幣玖佰元）
折算壹日。
乙○○納稅義務人以詐術逃漏稅捐，處有期徒刑玖月；減為有期
徒刑肆月又拾伍日，如易科罰金，以銀元參佰元（即新臺幣玖佰
元）折算壹日。
丙○○納稅義務人以詐術逃漏稅捐，處有期徒刑陸月，如易科罰
金，以銀元參佰元（即新臺幣玖佰元）折算壹日；減為有期徒刑
參月，如易科罰金，以銀元參佰元（即新臺幣玖佰元）折算壹日
。
戊○○納稅義務人以詐術逃漏稅捐，處有期徒刑肆月，如易科罰
金，以銀元參佰元（即新臺幣玖佰元）折算壹日；減為有期徒刑
貳月，如易科罰金，以銀元參佰元（即新臺幣玖佰元）折算壹日
。
庚○○納稅義務人以詐術逃漏稅捐，處有期徒刑肆月，如易科罰
金，以銀元參佰元（即新臺幣玖佰元）折算壹日；減為有期徒刑
貳月，如易科罰金，以銀元參佰元（即新臺幣玖佰元）折算壹日
。
壬○○納稅義務人以詐術逃漏稅捐，處有期徒刑柒月；減為有期
徒刑參月又拾伍日，如易科罰金，以銀元參佰元（即新臺幣玖佰
元）折算壹日。
黃莉雅納稅義務人以詐術逃漏稅捐，處拘役參拾日，如易科罰金
，以銀元參佰元（即新臺幣玖佰元）折算壹日；減為拘役拾伍日
，如易科罰金，以銀元參佰元（即新臺幣玖佰元）折算壹日。
己○○共同幫助納稅義務人以詐術逃漏稅捐，處有期徒刑參月，
如易科罰金，以銀元參佰元（即新臺幣玖佰元）折算壹日；減為
有期徒刑壹月又拾伍日，如易科罰金，以銀元參佰元（即新臺幣
玖佰元）折算壹日。
    事  實
一、甲○○、田梅香、丁○○、辛○○、癸○○均係附表甲編號
    1 至5 所示年度個人綜合所得稅之納稅義務人，竟各自基於
    詐術逃漏稅捐之概括犯意，並分別與中華民國保險消費者協
    會（下稱保消協會）之負責人王文勇（所涉犯嫌經檢察官以
    既判力所及為由，不起訴處分確定，下同），共同基於行使
    業務上登載不實文書之概括犯意聯絡：先各自以遠低於捐贈
    款項證明單內記載數目之金額，向王文勇購入如附表甲之1
    至甲之5 所示之不實捐贈款項證明單，嗣連續於申報附表甲
    所示年度綜合所得稅之際（約於次年5 月間），將各該不實
    捐贈款項證明單附於該年度綜合所得稅結算申報書之後，表
    明納稅義務人（或納稅義務人之配偶），確曾如實於各該款
    項證明單所載日期，將各該款項證明單所載金額，全數捐贈
    予保消協會，並經保消協會負責人王文勇點收無訛，而可充
    作列舉扣除額中之「一般捐贈」項目以低減所得淨額之意旨
    ，執向稅捐稽徵機關申報稅捐以行使之，而藉此方法分別逃
    漏如附表甲編號1 至5 各所示之金額，致生損害於稅捐稽徵
    機關就稅捐核課管理之正確性。
二、乙○○、丙○○、戊○○、庚○○、壬○○、黃莉雅均係附
    表甲編號6 至11所示年度個人綜合所得稅之納稅義務人，竟
    各自基於詐術逃漏稅捐之犯意，並分別與保消協會負責人王
    文勇，共同基於行使業務上登載不實文書之犯意聯絡：先各
    自以遠低於捐贈款項證明單內記載數目之金額，向王文勇購
    入如附表甲之6 至甲之11所示之不實捐贈款項證明單，嗣各
    自於申報附表甲所示年度綜合所得稅之際（約於次年5 月間
    ），將各該不實捐贈款項證明單附於該年度綜合所得稅結算
    申報書之後，表明納稅義務人（或納稅義務人之配偶），確
    曾如實於各該款項證明單所載日期，將各該款項證明單所載
    金額，全數捐贈予保消協會，並經保消協會負責人王文勇點
    收無訛，而可充作列舉扣除額中之「一般捐贈」項目以低減
    所得淨額之意旨，執向稅捐稽徵機關申報稅捐以行使之，而
    藉此方法分別逃漏如附表甲編號6 至11各所示之金額，致生
    損害於稅捐稽徵機關就稅捐核課管理之正確性。
三、己○○係附表甲編號12所示年度個人綜合所得稅納稅義務人
    張憲峰（卷內尚無證據顯示張憲峰知情）之配偶，竟與保消
    協會負責人王文勇共同基於意圖使納稅義務人逃漏稅捐及行
    使業務上登載不實文書之犯意聯絡，先以遠低於捐贈款項證
    明單內記載數目之金額，向王文勇購入如附表甲之12所示之
    不實捐贈款項證明單，嗣於申報民國91年度綜合所得稅之際
    （約於92年5 月間），將各該不實捐贈款項證明單附於該年
    度綜合所得稅結算申報書之後，表明納稅義務人（或納稅義
    務人之配偶己○○），確曾如實於各該款項證明單所載日期
    ，將各該款項證明單所載金額，全數捐贈予保消協會，並經
    保消協會負責人王文勇點收無訛，而可充作列舉扣除額中之
    「一般捐贈」項目以低減所得淨額之意旨，執向稅捐稽徵機
    關申報稅捐以行使之，而藉此方法，幫助納稅義務人張憲峰
    逃漏如附表甲編號12各所示之金額，致生損害於稅捐稽徵機
    關就稅捐核課管理之正確性。
四、案經法務部調查局嘉義縣調查站報請臺灣嘉義地方法院檢察
    署檢察官呈請臺灣高等法院檢察長令轉臺灣高雄地方法院檢
    察署檢察官偵查起訴。
    理  由
壹、證據能力方面
    證人即共同正犯王文勇於本院審理中證述，核與其先前於調
    查詢問所為之陳述，並未全然相符。本院審酌王文勇於調查
    詢問所為之陳述，乃為本案首次之司法程序詢問，一般而論
    ，本應有較高之意願仔細回憶並詳實說出相關經過，且斯時
    所受來自外界壓力之廣度、強度，也應當較少、較淺等一切
    情狀後，因認王文勇先前於調查詢問所為之陳述中陳述，在
    客觀上具有較可信之特別情況，且為證明犯罪事實存否所必
    要，依刑事訴訟法第159 條之2 規定，自有證據能力。
貳、實體方面
一、訊據被告甲○○、田梅香、丁○○、辛○○、癸○○、乙○○、丙○○、戊○○、庚○○、壬○○、黃莉雅、己○○（
    下合稱甲○○等12人）就渠各自執附表甲之1 至甲之12各所
    示之捐贈款項證明單申報所得稅（或另擇定配偶資為納稅義
    務人而為申報）等情固均坦言不諱，惟俱矢口否認有何以詐
    術逃漏稅捐及行使業務上登載不實文書犯行，其中甲○○、
    田梅香、丁○○、辛○○、癸○○、乙○○、戊○○、庚○○、壬○○、黃莉雅、己○○均一致辯稱：我都是如實進行
    捐贈，捐贈方式往往為提領現金當面繳交予王文勇，王文勇
    也當面（天）將捐贈款項證明單填載完畢交付予我收執。我
    並非低價購買不實捐贈款項證明單俾以逃漏稅捐云云（本院
    卷一第125-129 頁、第177-178 頁、第197 頁、第226 頁）
    ；另丙○○則辯稱：我都是透過丁○○如實捐款予保消協會
    ，方式均由我提取現金交予丁○○代辦捐贈手續，丁○○也
    都會在收受款項數日後，將捐贈款項證明單交給我云云（本
    院卷一第125 頁）。經查：
(一)甲○○等12人各自執附表甲之1 至甲之12各所示之捐贈款項
    證明單，申報附表甲所示年度之個人綜合所得稅（或另擇定
    配偶資為納稅義務人而為申報），致當年度所繳交之所得稅
    ，各生有該附表所示之差額等節，俱為甲○○等12人所不爭
    執（本院卷一第125-129 頁、第177-178 頁、第197 頁、第
    226 頁），並有保消協會立案證書（本院卷二第67頁）、甲○○等12人各於附表甲所示年度之個人綜合所得稅報稅暨申
    報核定資料、保消協會捐贈款項證明單，及各該管轄稅捐稽
    徵機關函等件在卷足稽（參見附表甲證據出處欄），自堪認
    明。
(二)甲○○等12人雖以前開情詞置辯。惟查，證人王文勇於本院
    審理中，乃係陳稱：我是保消協會之負責人，每月平均巡迴
    全省各地區分會1 次，如果係他人實際捐贈款項予保消協會
    ，應係採取匯款之方式，或由我按月巡迴至各地區分會時（
    每月1 次），親自向捐贈人收取，再集中於年底1 次開立捐
    贈證明單，未曾有一手交錢、一手給據（捐贈證明單）的情
    形等語明確（本院卷二第177 至179 頁），而核與甲○○等
    12人首開關於王文勇當面點收捐贈款項並如實掣據之所辯，
    已迥不相符。復次，經本院酌定相當期間予甲○○等12人提
    出自身捐贈款項之相關提領資料（本院卷一第133 頁、第17
    9 頁、第198 頁、第226 頁）後，甲○○等12人或完全提不
    出任何一筆捐贈款項之提存明細（指甲○○、癸○○、乙○○、戊○○等人），抑或另執非自身或配偶之其他名義人，
    諸如孔雨涵、康魏秀枝、沈宗賢、閻聰敏、馮思源、陳錦華
    、彭承旭之帳戶進出明細（本院卷二第75-78 頁、第80-89
    頁、第92-103頁、第110-112 頁、第121-122 頁；提出人為
    辛○○、庚○○、壬○○、己○○等人），資為權充，而俱
    要難使本院信甲○○、癸○○、乙○○、戊○○、辛○○、
    庚○○、壬○○、己○○，事實上確存有該等款項之捐贈支
    出（蓋現今利用自身帳戶提存款項乃至為普遍之事且手續復
    屬便捷，衡情應尚無隨身攜帶大額現金之必要，況渠等單次
    捐贈之金額，俱達上萬元，且多在7 至10萬元之間，甚更有
    1 次捐贈金額即達11萬元之情形，就一般受薪階級而言，係
    屬非微之款項，茍有該等支出，自身帳戶本應有相當之提取
    紀錄；況渠等既均知悉索取完整憑證資為申報稅捐使用而為
    節稅規劃，則就款項授受乙事，較諸常人自當更為慎重，如
    有大額款項之正當支出，豈有容任帳戶內毫無何利於自身之
    紀錄留存，甚或刻意避免使用自身帳戶之理？）。至就卷附
    被告自身帳戶之提存明細資料部分（本院卷二第35-54 頁、
    第55 -63頁、第68-70 頁、第73-74 頁、第91頁），本院經
    核渠各所指明「單次捐贈」予保消協會之金額，往往係被告
    「於實際捐贈前數日（且未必係集中於同一日）」、「分數
    次」、「利用不同之提款機（或臨櫃提領現金、操作提款機
    等不同之提領方式）資以提取者」，則由該等分日、分次且
    提領方式復非同一之狀況，反足徵各該款項之提取，自始並
    非出於同一之支付目的甚明，被告相關所指，顯係出於臨訟
    湊數，要非實在。綜上，甲○○等12人均未能清楚交代自身
    捐贈款項之確切資金來源，堪以認明。
(三)綜合本院前所認明甲○○等12人雖分別執附表甲之1 至甲之
    12 各 所示之捐贈款項證明單以申報所得稅，卻俱未能清楚
    交代自身捐贈款項之確切資金來源各節；再佐諸證人王文勇
    於調查詢問中所明確陳稱：我於90、91年間仍繼續販賣保消
    協會不實之捐贈證明單予他人，以充作個人綜合所得稅申報
    列舉扣除額之項目而逃漏稅捐使用等語（調查卷第14頁反面
    ），及其於本院審理中，猶仍堅指：保險從業人員及高收入
    之醫師，會透過保消協會各地分會之引介，向其接洽購買不
    實捐贈證明書一情（本院卷二第175-176 頁），則甲○○等
    12 人 俱非如實進行捐贈，而係以遠低於捐贈款項證明單內
    記載數目之金額，向王文勇購入如附表甲之1 至甲之12所示
    之不實捐贈款項證明單資為報稅（逃漏稅捐）使用，毋寧較
    合於事實而可堪認明。
(四)甲○○等12人購入如附表甲之1 至甲之12所示之不實捐贈款
    項證明單資為報稅使用，使稅捐稽徵機關誤認甲○○等12人
    俱按各該捐贈款項證明單所載之時點、金額，如實進行捐贈
    ，則就稅捐核課管理之正確性，自已生有危害；另認列該等
    捐贈與否所造成之所得稅差額，也即為甲○○等12人逃漏（
    或幫助逃漏）所得稅之數額，均甚為灼然。
(五)綜上所述，甲○○等12人所辯，均顯係事後卸責之詞，不足
    採信，本件事證明確，渠等犯行均至堪認定。
二、查甲○○等12人行為後，如附表乙所示之相關法律均業經變
    更，並俱於95年7 月1 日施行，玆經比較結果，裁判時法並
    未較為有利，從而依刑法第2 條第1 項前段規定，自應適用
    各該行為時法，亦即修正前法；至同日施行之刑法施行法第
    1 條之1 ，僅係規範如何將刑法分則罰金刑之單位由「銀元
    」轉換為「新臺幣」，未更易各該分則之實際內涵，另刑法
    第11、28條之文字修正，亦無關行為可罰性之變更，是以均
    應直接適用裁判時法，爰先指明。是以：
(一)甲○○、田梅香、丁○○、辛○○、癸○○部分：
  1.核渠等所為，均係犯刑法第216 條、第215 條之行使業務登
    載不實文書罪及稅捐稽徵法第41條之以詐術逃漏稅捐罪。
  2.渠等先後2 次行使業務登載不實文書及以詐術逃漏稅捐犯行
    ，俱手法相同，觸犯構成要件相同之罪名，顯各係出於概括
    犯意所反覆實施者，應分別依修正前刑法第56條規定（現已
    刪除），論以連續犯一罪，並加重其刑。
  3.渠等所犯連續行使業務登載不實文書及連續以詐術逃漏稅捐
    犯行間，具有方法、目的之牽連關係，應依修正前刑法第55
    條後段牽連犯之規定（現已刪除），從一重依稅捐稽徵法第
    41條之以詐術逃漏稅捐罪論處。
  4.渠等分別就自身所涉連續行使業務登載不實文書犯行，與王
    文勇間存有犯意聯絡、行為分擔，均應論以共同正犯。
(二)乙○○、丙○○、戊○○、庚○○、壬○○、黃莉雅部分：
    核渠等所為，均係犯刑法第216 條、第215 條之行使業務登
    載不實文書罪及稅捐稽徵法第41條之以詐術逃漏稅捐罪。渠
    等分別就自身所涉行使業務登載不實文書犯行，與王文勇間
    存有犯意聯絡、行為分擔，均應論以共同正犯。渠等所犯前
    開2 罪具有方法、目的之牽連關係，應依修正前刑法第55條
    後段牽連犯之規定（現已刪除），從一重依稅捐稽徵法第41
    條之以詐術逃漏稅捐罪論處。
(三)己○○部分：
  1.按所得稅法所稱之納稅義務人，係指依該法規定，應申報或
    繳納所得稅之人。又按納稅義務人之配偶，應由納稅義務人
    合併報繳；納稅義務人主體一經選定，得於該申報年度結算
    申報期間屆滿後6 個月內申請變更，所得稅法第7 條第3 款
    、第15條第1 項亦分別規定甚明。從而納稅義務人之配偶縱
    亦有所得，然因非經選定為納稅義務人主體，則該配偶即非
    申報人或納稅義務人甚明。查張憲峰之配偶己○○雖有所得
    ，然當年度之納稅義務人主體既經選定為張憲峰，則依前述
    說明，己○○即非屬申報人或納稅義務人甚明。
  2.核己○○所為，係犯刑法第216 條、第215 條之行使業務登
    載不實文書罪及稅捐稽徵法第43條第1 項之幫助納稅義務人
    以詐術逃漏稅捐罪。己○○與王文勇就前開2 犯行間存有犯
    意聯絡、行為分擔，均應論以共同正犯。己○○所犯前開2
    罪具有方法、目的之牽連關係，應依修正前刑法第55條後段
    牽連犯之規定（現已刪除），從一重依稅捐稽徵法第43條第
    1 項之幫助納稅義務人以詐術逃漏稅捐罪論處。末稅捐稽徵
    法第43條第1 項之幫助犯同法第41條之罪，係屬稅捐稽徵法
    之特別規定，與刑法上幫助犯之具絕對從屬性者不同，不必
    限於正犯之存在亦能成立該罪，是以係屬納稅義務人之張憲
    峰縱未成立稅捐稽徵法第41條之犯行，猶無礙己○○該當同
    法第43條之罪（最高法院72年度臺上字第3972號刑事判決參
    照）；另檢察官疏未慮及己○○乃係另行擇定張憲峰資為納
    稅義務人主體一節，因認己○○乃係涉犯稅捐稽徵法第41條
    之罪，尚嫌未合，惟二者之基本社會事實同一，本院自得就
    此部分變更起訴法條逕予審理，均併指明。
三、科刑
    本院審酌甲○○等12人以購買不實捐贈憑證之方式逃漏（或
    幫助逃漏）稅捐，影響國家財政收入，對於稅捐核課、稽徵
    之公平性亦有危害；再者，渠等於偵審程序中飾詞狡辯，毫
    無悔意，也足徵渠等犯後態度惡劣。惟念渠等俱已按重新核
    定之稅額補繳稅捐並繳納罰鍰完畢，有卷付各該違章案件罰
    鍰繳款書影本在卷可按，應已受有部分教訓；末併斟以渠等
    逃漏所得稅之次數多寡、（合計）逃漏金額之鉅微等一切情
    狀，爰分別量處如主文所示之刑，併就田梅香、丙○○、戊○○、庚○○、黃莉雅、己○○部分，諭知易科罰金之折算
    標準。
四、減刑
    吳昌華等12人所犯本案之時間點，俱在96年4 月24日前，且
    合於中華民國九十六年罪犯減刑條例所定之減刑條件，爰依
    該條例各減其宣告刑二分之一，併均諭知易科罰金之折算標
    準。
據上論斷，應依刑事訴訟法第299 條第1 項前段、第300 條，稅
捐稽徵法第41條、第43條第1 項，刑法第11條前段、第28條、第
216 條、第215 條、第2 條第1 項前段，修正前刑法（下同）第
56 條 、第55條後段、第41條第1 項前段，刑法施行法第1 條之
1 ，刪除前罰金罰鍰提高標準條例第2 條，中華民國九十六年罪
犯減刑條例第2 條第1 項第3 款、第7 條、第9 條，判決如主文
。
本案經檢察官陳登燦到庭執行職務。
中　　華　　民　　國　　96　　年　　9 　　月　　11　　日
                  刑事第十四庭  審判長法　官  陳玉聰
                                      法  官  楊淑珍
                                      法  官  莊珮吟
以上正本證明與原本無異。
如不服本判決應於收受本判決後10日內向本院提出上訴書狀，並
應敘述具體理由，如未敘述上訴理由者，應於上訴期間屆滿後20
日內補提理由書狀於本院（均須按他造當事人之人數附繕本）「
切勿逕送上級法院」。
中　　華　　民　　國　　96　　年　　9 　　月　　11　　日
                                      書記官  王淑娟
┌─────────────────────────────────────────────────┐
│附表甲：                                                                                          │
├──┬───┬─┬─────┬──────────┬──────┬──────────┬─────┤
│編號│納  稅│報│捐贈保消協│前開捐贈總額不予算入│前開捐贈計否│證據出處（未特別標記│備      註│
│    │義務人│稅│會之總數額├───────┬──┤之所得稅差額│即96年度偵字第1211號│          │
│    │姓  名│年│（新臺幣‧│之「綜合所得淨│稅率│，即逃稅金額│卷之頁數）          │          │
│    │      │度│元，下同）│」額（經核定）│(％)│（詳說明3 ）│                    │          │
├──┼───┼─┼─────┼───────┼──┼──────┼──────────┼─────┤
│1.1 │甲○○│90│900,000   │3,716,744     │ 30 │270,000     │409-411、本院卷一第1│2 年度合計│
│    │      │  │          │              │    │            │71-174 頁           │逃漏稅金額│
├──┼───┼─┼─────┼───────┼──┼──────┼──────────┤413,585   │
│1.2 │甲○○│91│510,000   │2,385,360     │ 30-│143,585     │293-294 、301-303、 │          │
│    │      │  │          │              │    │            │115-121             │          │
├──┼───┼─┼─────┼───────┼──┼──────┼──────────┼─────┤
│2.1 │田梅香│90│200,000   │1,244,513     │ 21 │42,000      │390-393、149-154    │2 年度合計│
├──┼───┼─┼─────┼───────┼──┼──────┼──────────┤逃漏稅金額│
│2.2 │田梅香│91│300,000   │1,204,278     │ 21-│56,142      │本院卷一第164-167 頁│98,142    │
├──┼───┼─┼─────┼───────┼──┼──────┼──────────┼─────┤
│3.1 │丁○○│90│300,000   │X             │ 21 │63,000      │309-310、315-316    │2 年度合計│
├──┼───┼─┼─────┼───────┼──┼──────┼──────────┤逃漏稅金額│
│3.2 │丁○○│91│400,000   │1,988,992     │ 30-│84,809      │171-180、309-310    │147,809   │
├──┼───┼─┼─────┼───────┼──┼──────┼──────────┼─────┤
│4.1 │辛○○│90│560,000   │2,003,741     │ 30-│119,736     │401-406             │夫：陳茂川│
├──┼───┼─┼─────┼───────┼──┼──────┼──────────┤2 年度合計│
│4.2 │辛○○│91│1,108,900 │4,483,500     │ 40-│409,020     │394-400、100-104    │528,756   │
├──┼───┼─┼─────┼───────┼──┼──────┼──────────┼─────┤
│5.1 │癸○○│90│400,000   │2,126,128     │ 30-│97,151      │293-297             │夫：陳文義│
├──┼───┼─┼─────┼───────┼──┼──────┼──────────┤2 年度合計│
│5.2 │癸○○│91│400,000   │1,548,070     │ 21 │84,000      │105-112、293-294、  │逃漏稅金額│
│    │      │  │          │              │    │            │298-300             │181,151   │
├──┼───┼─┼─────┼───────┼──┼──────┼──────────┼─────┤
│6   │乙○○│91│1,000,000 │4,237,735     │ 40-│351,773     │282、147-148        │妻：陳玉鳳│
│    │      │  │          │              │    │            │                    │          │
├──┼───┼─┼─────┼───────┼──┼──────┼──────────┼─────┤
│7   │丙○○│91│500,000   │2,935,270     │ 30 │150,000     │187-197、309-310、  │          │
├──┼───┼─┼─────┼───────┼──┼──────┼──────────┼─────┤
│8   │戊○○│90│410,000   │1,946,097     │ 21 │86,100      │279-281、240-249、  │          │
├──┼───┼─┼─────┼───────┼──┼──────┼──────────┼─────┤
│9   │庚○○│91│400,000   │1,925,453     │ 21 │84,000      │282、131-137、      │          │
├──┼───┼─┼─────┼───────┼──┼──────┼──────────┼─────┤
│10  │壬○○│90│630,000   │2,886,021     │ 30 │189,000     │269-273（326↓）、  │          │
├──┼───┼─┼─────┼───────┼──┼──────┼──────────┼─────┤
│11  │黃莉雅│91│140,000   │449,118       │ 13-│13,938      │156-159、309-310    │          │
├──┼───┼─┼─────┼───────┼──┼──────┼──────────┼─────┤
│12  │張憲峰│91│320,000   │1,268,898     │ 21-│63,911      │309-310（320）、    │          │
│    │即周心│  │          │              │    │            │181-186             │          │
│    │慧之夫│  │          │              │    │            │                    │          │
├──┴───┴─┴─────┴───────┴──┴──────┴──────────┴─────┤
│說明1：90、91報稅年度之稅率、課稅級距、速算表等資料參見本院卷一第71-72 頁。                       │
│說明2：所得淨額若橫跨2 級距而應適用2 稅率者，則僅載記最高者，並在其後加註「-」資以識別。          │
│說明3：所得稅差額之計算式（至稅捐機關函覆之數額，亦即起訴書所載之被告逃漏稅捐金額，因另算入納稅義 │
│       務人漏報之所得等項，致有落差，應予更正）                                                   │
│( 1.1) 900000x30%=270000                                                                          │
│( 1.2)(0000000x30%-283300)-[(0000000-000000)x21%-105100]=143585                                   │
│( 2.1) 200000x21%=42000                                                                           │
│( 2.2)(0000000x21%-105100)-[(0000000-000000)x13%-25900]=56142                                     │
│( 3.1) 300000x21%=63000                                                                           │
│( 3.2)(0000000x30%-283300)-[(0000000-000000)x21%-105100]=84809                                    │
│( 4.1)(0000000x30%-283300)-[(0000000-000000)x21%-105100]=119763                                   │
│( 4.2)(0000000X40%-655300)-[(0000000-0000000)x30%-283300]=409020                                  │
│( 5.1)(0000000x30%-283300)-[(0000000-000000)x21%-105100]=97151                                    │
│( 5.2) 400000x21%=84000                                                                           │
│( 6)  (0000000x40%-655300)-[(0000000-0000000)x30%-283300]=351773                                  │
│( 0)   000000x30%=150000                                                                          │
│( 0)   000000x21%=86100                                                                           │
│( 0)   000000x21%=84000                                                                           │
│(00)   000000x30%=189000                                                                          │
│(11)  (449118x13%-25900)-[(000000-00000)x6%]=13938                                                │
│(12)  (0000000x21%-105100)-[(0000000-000000)x13%-25900]=63911                                     │
└─────────────────────────────────────────────────┘
  ╔═══════════════════════════════════════════════╗
  ║附表甲之1.2 ：（115-121 ）                                                                    ║
  ╠═╤════╤════╤═══╦═╤════╤════╤═══╦═╤════╤════╤═══╣
  ║編│捐贈人之│捐贈日期│數  額║編│捐贈人之│捐贈日期│數  額║編│捐贈人之│捐贈日期│數  額║
  ║  │        │（民國）│      ║  │        │（民國）│      ║  │        │（民國）│      ║
  ║號│姓    名│年.月.日│      ║號│姓    名│年.月.日│      ║號│姓    名│年.月.日│      ║
  ╟─┼────┼────┼───╫─┼────┼────┼───╫─┼────┼────┼───╢
  ║1 │甲○○  │91.01.13│9萬元 ║2 │甲○○  │91.03.21│9萬元 ║3 │甲○○  │91.05.19│9萬元 ║
  ╟─┼────┼────┼───╫─┼────┼────┼───╫─┼────┼────┼───╢
  ║4 │甲○○  │91.07.23│9萬元 ║5 │甲○○  │91.09.25│9萬元 ║6 │甲○○  │91.11.18│5萬元 ║
  ╟─┼────┼────┼───╫─┼────┼────┼───╫─┼────┼────┼───╢
  ║7 │甲○○  │91.12.29│1萬元 ║  │        │        │      ║  │        │        │      ║
  ╚═╧════╧════╧═══╩═╧════╧════╧═══╩═╧════╧════╧═══╝
  ╔═══════════════════════════════════════════════╗
  ║附表甲之2.1 ：（本院卷0000-000 ）                                                            ║
  ╠═╤════╤════╤═══╦═╤════╤════╤═══╦═╤════╤════╤═══╣
  ║編│捐贈人之│捐贈日期│數  額║編│捐贈人之│捐贈日期│數  額║編│捐贈人之│捐贈日期│數  額║
  ║  │        │（民國）│      ║  │        │（民國）│      ║  │        │（民國）│      ║
  ║號│姓    名│年.月.日│      ║號│姓    名│年.月.日│      ║號│姓    名│年.月.日│      ║
  ╟─┼────┼────┼───╫─┼────┼────┼───╫─┼────┼────┼───╢
  ║1 │田梅香  │90.03.08│7萬元 ║2 │田梅香  │90.08.16│7萬元 ║3 │田梅香  │90.11.17│6萬元 ║
  ╚═╧════╧════╧═══╩═╧════╧════╧═══╩═╧════╧════╧═══╝
  ╔═══════════════════════════════════════════════╗
  ║附表甲之2.2 ：（調查卷468-471 ）                                                              ║
  ╠═╤════╤════╤═══╦═╤════╤════╤═══╦═╤════╤════╤═══╣
  ║編│捐贈人之│捐贈日期│數  額║編│捐贈人之│捐贈日期│數  額║編│捐贈人之│捐贈日期│數  額║
  ║  │        │（民國）│      ║  │        │（民國）│      ║  │        │（民國）│      ║
  ║號│姓    名│年.月.日│      ║號│姓    名│年.月.日│      ║號│姓    名│年.月.日│      ║
  ╟─┼────┼────┼───╫─┼────┼────┼───╫─┼────┼────┼───╢
  ║1 │田梅香  │91.01.13│8萬元 ║2 │田梅香  │91.03.18│8萬元 ║3 │田梅香  │91.09.19│8萬元 ║
  ╟─┼────┼────┼───╫─┼────┼────┼───╫─┼────┼────┼───╢
  ║4 │田梅香  │91.12.26│6萬元 ║  │        │        │      ║  │        │        │      ║
  ╚═╧════╧════╧═══╩═╧════╧════╧═══╩═╧════╧════╧═══╝
  ╔═══════════════════════════════════════════════╗
  ║附表甲之3.1 ：（315-316 ）                                                                    ║
  ╠═╤════╤════╤═══╦═╤════╤════╤═══╦═╤════╤════╤═══╣
  ║編│捐贈人之│捐贈日期│數  額║編│捐贈人之│捐贈日期│數  額║編│捐贈人之│捐贈日期│數  額║
  ║  │        │（民國）│      ║  │        │（民國）│      ║  │        │（民國）│      ║
  ║號│姓    名│年.月.日│      ║號│姓    名│年.月.日│      ║號│姓    名│年.月.日│      ║
  ╟─┼────┼────┼───╫─┼────┼────┼───╫─┼────┼────┼───╢
  ║1 │丁○○  │90.01.21│8萬元 ║2 │丁○○  │90.04.16│8萬元 ║3 │丁○○  │90.07.10│8萬元 ║
  ╟─┼────┼────┼───╫─┼────┼────┼───╫─┼────┼────┼───╢
  ║4 │丁○○  │90.11.09│6萬元 ║  │        │        │      ║  │        │        │      ║
  ╚═╧════╧════╧═══╩═╧════╧════╧═══╩═╧════╧════╧═══╝
  ╔═══════════════════════════════════════════════╗
  ║附表甲之3.2 ：（175-179 ）                                                                    ║
  ╠═╤════╤════╤═══╦═╤════╤════╤═══╦═╤════╤════╤═══╣
  ║編│捐贈人之│捐贈日期│數  額║編│捐贈人之│捐贈日期│數  額║編│捐贈人之│捐贈日期│數  額║
  ║  │        │（民國）│      ║  │        │（民國）│      ║  │        │（民國）│      ║
  ║號│姓    名│年.月.日│      ║號│姓    名│年.月.日│      ║號│姓    名│年.月.日│      ║
  ╟─┼────┼────┼───╫─┼────┼────┼───╫─┼────┼────┼───╢
  ║1 │丁○○  │91.01.13│9萬元 ║2 │丁○○  │91.05.08│9萬元 ║3 │丁○○  │91.07.18│9萬元 ║
  ╟─┼────┼────┼───╫─┼────┼────┼───╫─┼────┼────┼───╢
  ║4 │丁○○  │91.09.21│9萬元 ║5 │丁○○  │91.12.28│4萬元 ║  │        │        │      ║
  ╚═╧════╧════╧═══╩═╧════╧════╧═══╩═╧════╧════╧═══╝
  ╔═══════════════════════════════════════════════╗
  ║附表甲之4.1 ：（調查卷390-395 ）                                                              ║
  ╠═╤════╤════╤═══╦═╤════╤════╤═══╦═╤════╤════╤═══╣
  ║編│捐贈人之│捐贈日期│數  額║編│捐贈人之│捐贈日期│數  額║編│捐贈人之│捐贈日期│數  額║
  ║  │        │（民國）│      ║  │        │（民國）│      ║  │        │（民國）│      ║
  ║號│姓    名│年.月.日│      ║號│姓    名│年.月.日│      ║號│姓    名│年.月.日│      ║
  ╟─┼────┼────┼───╫─┼────┼────┼───╫─┼────┼────┼───╢
  ║1 │辛○○  │90.01.17│10萬元║2 │陳茂川  │90.03.26│10萬元║3 │辛○○  │90.04.09│10萬元║
  ╟─┼────┼────┼───╫─┼────┼────┼───╫─┼────┼────┼───╢
  ║4 │辛○○  │90.09.18│10萬元║5 │陳茂川  │90.10.18│10萬元║6 │辛○○  │90.12.14│6萬元 ║
  ╚═╧════╧════╧═══╩═╧════╧════╧═══╩═╧════╧════╧═══╝
  ╔═══════════════════════════════════════════════╗
  ║附表甲之4.2 ：（102-104 ）                                                                    ║
  ╠═╤════╤════╤═══╦═╤════╤════╤═══╦═╤════╤════╤═══╣
  ║編│捐贈人之│捐贈日期│數  額║編│捐贈人之│捐贈日期│數  額║編│捐贈人之│捐贈日期│數  額║
  ║  │        │（民國）│      ║  │        │（民國）│      ║  │        │（民國）│      ║
  ║號│姓    名│年.月.日│      ║號│姓    名│年.月.日│      ║號│姓    名│年.月.日│      ║
  ╟─┼────┼────┼───╫─┼────┼────┼───╫─┼────┼────┼───╢
  ║1 │辛○○  │91.01.13│10萬元║2 │陳茂川  │91.02.19│6萬元 ║3 │辛○○  │91.03.17│10萬元║
  ╟─┼────┼────┼───╫─┼────┼────┼───╫─┼────┼────┼───╢
  ║4 │辛○○  │91.04.21│10萬元║5 │陳茂川  │91.05.18│10萬元║6 │辛○○  │91.06.27│10萬元║
  ╟─┼────┼────┼───╫─┼────┼────┼───╫─┼────┼────┼───╢
  ║7 │辛○○  │91.07.15│10萬元║8 │辛○○  │91.08.29│10萬元║9 │陳茂川  │91.09.11│10萬元║
  ╟─┼────┼────┼───╫─┼────┼────┼───╫─┼────┼────┼───╢
  ║10│辛○○  │91.10.17│10萬元║11│辛○○  │91.11.21│10萬元║12│辛○○  │91.12.29│10萬元║
  ╚═╧════╧════╧═══╩═╧════╧════╧═══╩═╧════╧════╧═══╝
  ╔═══════════════════════════════════════════════╗
  ║附表甲之5.1 ：（調查卷127-129 ）                                                              ║
  ╠═╤════╤════╤═══╦═╤════╤════╤═══╦═╤════╤════╤═══╣
  ║編│捐贈人之│捐贈日期│數  額║編│捐贈人之│捐贈日期│數  額║編│捐贈人之│捐贈日期│數  額║
  ║  │        │（民國）│      ║  │        │（民國）│      ║  │        │（民國）│      ║
  ║號│姓    名│年.月.日│      ║號│姓    名│年.月.日│      ║號│姓    名│年.月.日│      ║
  ╟─┼────┼────┼───╫─┼────┼────┼───╫─┼────┼────┼───╢
  ║1 │癸○○  │90.01.09│10萬元║2 │癸○○  │90.08.17│10萬元║3 │癸○○  │90.12.13│10萬元║
  ╚═╧════╧════╧═══╩═╧════╧════╧═══╩═╧════╧════╧═══╝
  ╔═══════════════════════════════════════════════╗
  ║附表甲之5.2 ：（107-112 ）                                                                    ║
  ╠═╤════╤════╤═══╦═╤════╤════╤═══╦═╤════╤════╤═══╣
  ║編│捐贈人之│捐贈日期│數  額║編│捐贈人之│捐贈日期│數  額║編│捐贈人之│捐贈日期│數  額║
  ║  │        │（民國）│      ║  │        │（民國）│      ║  │        │（民國）│      ║
  ║號│姓    名│年.月.日│      ║號│姓    名│年.月.日│      ║號│姓    名│年.月.日│      ║
  ╟─┼────┼────┼───╫─┼────┼────┼───╫─┼────┼────┼───╢
  ║1 │ 陳文義 │91.02.08│4萬   ║2 │癸○○  │91.05.13│4萬元 ║3 │癸○○  │91.06.13│9萬元 ║
  ╟─┼────┼────┼───╫─┼────┼────┼───╫─┼────┼────┼───╢
  ║4 │ 陳文義 │91.07.08│8萬元 ║5 │癸○○  │91.10.21│8萬元 ║6 │陳文義  │91.11.26│7萬元 ║
  ╚═╧════╧════╧═══╩═╧════╧════╧═══╩═╧════╧════╧═══╝
  ╔═══════════════════════════════════════════════╗
  ║附表甲之6 ：（149-154）                                                                       ║
  ╠═╤════╤════╤═══╦═╤════╤════╤═══╦═╤════╤════╤═══╣
  ║編│捐贈人之│捐贈日期│數  額║編│捐贈人之│捐贈日期│數  額║編│捐贈人之│捐贈日期│數  額║
  ║  │        │（民國）│      ║  │        │（民國）│      ║  │        │（民國）│      ║
  ║號│姓    名│年.月.日│      ║號│姓    名│年.月.日│      ║號│姓    名│年.月.日│      ║
  ╟─┼────┼────┼───╫─┼────┼────┼───╫─┼────┼────┼───╢
  ║1 │乙○○  │91.01.19│9萬元 ║2 │乙○○  │91.02.26│9萬元 ║3 │乙○○  │91.03.19│9萬元 ║
  ╟─┼────┼────┼───╫─┼────┼────┼───╫─┼────┼────┼───╢
  ║4 │陳玉鳳  │91.04.07│9萬元 ║5 │乙○○  │91.05.16│9萬元 ║6 │乙○○  │91.06.21│9萬元 ║
  ╟─┼────┼────┼───╫─┼────┼────┼───╫─┼────┼────┼───╢
  ║7 │乙○○  │91.07.27│9萬元 ║8 │乙○○  │91.09.30│11萬元║9 │陳玉鳳  │91.10.16│9萬元 ║
  ╟─┼────┼────┼───╫─┼────┼────┼───╫─┼────┼────┼───╢
  ║10│陳玉鳳  │91.11.28│9萬元 ║11│陳玉鳳  │91.12.30│8萬元 ║  │        │        │      ║
  ╚═╧════╧════╧═══╩═╧════╧════╧═══╩═╧════╧════╧═══╝
  ╔═══════════════════════════════════════════════╗
  ║附表甲7 ：（191-196）                                                                         ║
  ╠═╤════╤════╤═══╦═╤════╤════╤═══╦═╤════╤════╤═══╣
  ║編│捐贈人之│捐贈日期│數  額║編│捐贈人之│捐贈日期│數  額║編│捐贈人之│捐贈日期│數  額║
  ║  │        │（民國）│      ║  │        │（民國）│      ║  │        │（民國）│      ║
  ║號│姓    名│年.月.日│      ║號│姓    名│年.月.日│      ║號│姓    名│年.月.日│      ║
  ╟─┼────┼────┼───╫─┼────┼────┼───╫─┼────┼────┼───╢
  ║1 │丙○○  │91.01.27│8萬元 ║2 │丙○○  │91.03.18│9萬元 ║3 │丙○○  │91.05.29│9萬元 ║
  ╟─┼────┼────┼───╫─┼────┼────┼───╫─┼────┼────┼───╢
  ║4 │丙○○  │91.07.18│9萬元 ║5 │丙○○  │91.09.27│9萬元 ║6 │丙○○  │91.11.30│6萬元 ║
  ╚═╧════╧════╧═══╩═╧════╧════╧═══╩═╧════╧════╧═══╝
  ╔═══════════════════════════════════════════════╗
  ║附表甲8：（247-249）                                                                          ║
  ╠═╤════╤════╤═══╦═╤════╤════╤═══╦═╤════╤════╤═══╣
  ║編│捐贈人之│捐贈日期│數  額║編│捐贈人之│捐贈日期│數  額║編│捐贈人之│捐贈日期│數  額║
  ║  │        │（民國）│      ║  │        │（民國）│      ║  │        │（民國）│      ║
  ║號│姓    名│年.月.日│      ║號│姓    名│年.月.日│      ║號│姓    名│年.月.日│      ║
  ╟─┼────┼────┼───╫─┼────┼────┼───╫─┼────┼────┼───╢
  ║1 │戊○○  │90.01.13│8萬元 ║2 │戊○○  │90.03.21│9萬元 ║3 │戊○○  │90.05.30│7萬元 ║
  ╟─┼────┼────┼───╫─┼────┼────┼───╫─┼────┼────┼───╢
  ║4 │戊○○  │90.07.19│8萬元 ║8 │戊○○  │90.09.18│9萬元 ║  │        │        │      ║
  ╚═╧════╧════╧═══╩═╧════╧════╧═══╩═╧════╧════╧═══╝
  ╔═══════════════════════════════════════════════╗
  ║附表甲之9 ：（134-136）                                                                       ║
  ╠═╤════╤════╤═══╦═╤════╤════╤═══╦═╤════╤════╤═══╣
  ║編│捐贈人之│捐贈日期│數  額║編│捐贈人之│捐贈日期│數  額║編│捐贈人之│捐贈日期│數  額║
  ║  │        │（民國）│      ║  │        │（民國）│      ║  │        │（民國）│      ║
  ║號│姓    名│年.月.日│      ║號│姓    名│年.月.日│      ║號│姓    名│年.月.日│      ║
  ╟─┼────┼────┼───╫─┼────┼────┼───╫─┼────┼────┼───╢
  ║1 │庚○○  │91.01.11│8萬元 ║2 │庚○○  │91.03.12│8萬元 ║3 │庚○○  │91.06.05│8萬元 ║
  ╟─┼────┼────┼───╫─┼────┼────┼───╫─┼────┼────┼───╢
  ║4 │庚○○  │91.09.18│8萬元 ║5 │庚○○  │91.12.13│8萬元 ║  │        │        │      ║
  ╚═╧════╧════╧═══╩═╧════╧════╧═══╩═╧════╧════╧═══╝
  ╔═══════════════════════════════════════════════╗
  ║附表甲之10：（調查卷423-429）                                                                 ║
  ╠═╤════╤════╤═══╦═╤════╤════╤═══╦═╤════╤════╤═══╣
  ║編│捐贈人之│捐贈日期│數  額║編│捐贈人之│捐贈日期│數  額║編│捐贈人之│捐贈日期│數  額║
  ║  │        │（民國）│      ║  │        │（民國）│      ║  │        │（民國）│      ║
  ║號│姓    名│年.月.日│      ║號│姓    名│年.月.日│      ║號│姓    名│年.月.日│      ║
  ╟─┼────┼────┼───╫─┼────┼────┼───╫─┼────┼────┼───╢
  ║1 │壬○○  │90.01.14│10萬元║2 │彭承旭  │90.05.13│7萬元 ║3 │壬○○  │90.06.28│10萬元║
  ╟─┼────┼────┼───╫─┼────┼────┼───╫─┼────┼────┼───╢
  ║4 │壬○○  │90.08.09│10萬元║5 │彭承旭  │90.11.18│6萬元 ║6 │壬○○  │90.12.16│10萬元║
  ╟─┼────┼────┼───╫─┼────┼────┼───╫─┼────┼────┼───╢
  ║7 │壬○○  │90年    │10萬元║  │        │        │      ║  │        │        │      ║
  ╚═╧════╧════╧═══╩═╧════╧════╧═══╩═╧════╧════╧═══╝
  ╔═══════════════════════════════════════════════╗
  ║附表甲之11：（160-161）                                                                       ║
  ╠═╤════╤════╤═══╦═╤════╤════╤═══╦═╤════╤════╤═══╣
  ║編│捐贈人之│捐贈日期│數  額║編│捐贈人之│捐贈日期│數  額║編│捐贈人之│捐贈日期│數  額║
  ║  │        │（民國）│      ║  │        │（民國）│      ║  │        │（民國）│      ║
  ║號│姓    名│年.月.日│      ║號│姓    名│年.月.日│      ║號│姓    名│年.月.日│      ║
  ╟─┼────┼────┼───╫─┼────┼────┼───╫─┼────┼────┼───╢
  ║1 │黃莉雅  │91.01.17│8萬元 ║2 │黃莉雅  │91.10.17│6萬元 ║  │        │        │      ║
  ╚═╧════╧════╧═══╩═╧════╧════╧═══╩═╧════╧════╧═══╝
  ╔═══════════════════════════════════════════════╗
  ║附表甲之12：（182-185）                                                                       ║
  ╠═╤════╤════╤═══╦═╤════╤════╤═══╦═╤════╤════╤═══╣
  ║編│捐贈人之│捐贈日期│數  額║編│捐贈人之│捐贈日期│數  額║編│捐贈人之│捐贈日期│數  額║
  ║  │        │（民國）│      ║  │        │（民國）│      ║  │        │（民國）│      ║
  ║號│姓    名│年.月.日│      ║號│姓    名│年.月.日│      ║號│姓    名│年.月.日│      ║
  ╟─┼────┼────┼───╫─┼────┼────┼───╫─┼────┼────┼───╢
  ║1 │張憲峰  │91.06.19│9萬元 ║2 │張憲峰  │91.07.13│9萬元 ║3 │己○○  │91.10.19│4萬元 ║
  ╟─┼────┼────┼───╫─┼────┼────┼───╫─┼────┼────┼───╢
  ║4 │張憲峰  │91      │10萬元║  │        │        │      ║  │        │        │      ║
  ╚═╧════╧════╧═══╩═╧════╧════╧═══╩═╧════╧════╧═══╝
┌───────────────────────────────────────────────┐
│附表乙：                                                                                      │
├──────┬─────────────┬─────────────┬───────┬────┤
│相關變更條文│行為時法（下稱舊法）之內容│裁判時法（下稱新法）之內容│比  較  理  由│備    註│
├──────┼─────────────┼─────────────┼───────┼────┤
│【罰金刑最低│罰金：（銀元）1 元以上。有│罰金：新臺幣1000元以上，以│罰金刑之最低度│舊法均較│
│度刑之變更與│期徒刑加減者，其最高度及最│百元計算。有期徒刑或罰金加│刑，由銀元10元│為有利。│
│加、減】刑法│低度同加減之。拘役或罰金加│減者，其最高度及最低度同加│（前經提高10倍│        │
│第33條第5 款│減者，僅加減其最高度。    │減之。拘役加減者，僅加減其│）即新臺幣30元│        │
│、第67條、第│                          │最高度。                  │，提高為新臺幣│        │
│68條        │                          │                          │1000元；且加（│        │
│            │                          │                          │減）之最低數額│        │
│            │                          │                          │，亦由銀元1元 │        │
│            │                          │                          │即新臺幣3 元，│        │
│            │                          │                          │提高成為新臺幣│        │
│            │                          │                          │100 元；又罰金│        │
│            │                          │                          │刑之最低度刑亦│        │
│            │                          │                          │同加（減）之。│        │
├──────┼─────────────┼─────────────┼───────┼────┤
│ 【連續犯】 │第56條：「連續數行為而犯同│（刪除）                  │新法刪除連續犯│被告先後│
│            │一之罪名者，以一罪論。但得│                          │之規定。      │  次    │
│            │加重其刑至2 分之1 。」    │                          │              │之犯行  │
│            │                          │                          │              │，依新法│
│            │                          │                          │              │須分論併│
│            │                          │                          │              │罰，依舊│
│            │                          │                          │              │法則僅論│
│            │                          │                          │              │一罪，是│
│            │                          │                          │              │舊法有利│
│            │                          │                          │              │。      │
├──────┼─────────────┼─────────────┼───────┼────┤
│ 【牽連犯】 │第55條後段：「犯一罪而其方│（刪除）                  │新法刪除牽連犯│被告之  │
│            │法或結果之行為犯他罪名者，│                          │之規定。      │        │
│            │從一重處斷。」            │                          │              │犯行，依│
│            │                          │                          │              │新法須分│
│            │                          │                          │              │論併罰，│
│            │                          │                          │              │依舊法則│
│            │                          │                          │              │僅從一重│
│            │                          │                          │              │論處，是│
│            │                          │                          │              │舊法有利│
│            │                          │                          │              │。      │
│            │                          │                          │              │        │
│            │                          │                          │              │        │
│            │                          │                          │              │        │
├──────┼─────────────┼─────────────┼───────┼────┤
│【易科罰金折│犯最重本刑為5 年以下有期徒│犯最重本刑為5 年以下有期徒│易科罰金折算標│舊法有利│
│算標準變更】│刑以下之刑之罪，而受6 個月│刑以下之刑之罪，而受6 個月│準由銀元300 元│。      │
│修正前刑法第│以下有期徒刑或拘役之宣告…│以下有期徒刑或拘役之宣告者│即新臺幣900 元│        │
│41條第1 項前│得以（銀元，下同）1 元以上│，得以新臺幣1000元、2000元│，提高為以新臺│        │
│段、修正前罰│3 元以下折算1 日，易科罰金│或3000元折算1 日，易科罰金│幣1000元、2000│        │
│金罰鍰提高標│。依刑法第41條易科罰金…就│。                        │元或3000元折算│        │
│準條例第2 條│其原定數額提高為100 倍折算│                          │1 日。        │        │
│→現行刑法第│1 日；法律所定罰金數額未依│                          │              │        │
│41條第1 項前│本條例提高倍數，或其處罰法│                          │              │        │
│段          │條無罰金刑之規定者，亦同。│                          │              │        │
├─┬────┴─────────────┴─────────────┴───────┴────┤
│結│1.論罪科刑方面，茲經整體比較結果，以舊法之罰金刑最低度刑較低，較為有利。                  │
│論│2.易刑規定方面（尚無須整體適用），以舊法之易科罰金折算標準較低，較為有利。                │
└─┴─────────────────────────────────────────────┘
◎附錄本案所犯法條：
《刑法第216 條》
行使第210 條至第215 條之文書者，依偽造、變造文書或登載不
實事項或使登載不實事項之規定處斷。
《刑法第215 條》
從事業務之人，明知為不實之事項，而登載於其業務上作成之文
書，足以生損害於公眾或他人者，處3 年以下有期徒刑、拘役或
500 元以下罰金。
《稅捐稽徵法第41條》
納稅義務人以詐術或其他不正當方法逃漏稅捐者，處5 年以下有
期徒刑、拘役或科或併科新臺幣60000 元以下罰金。
《稅捐稽徵法第43條第1 項》
教唆或幫助犯第41條或第42條之罪者，處3 年以下有期徒刑、拘
役或科新臺幣60000 元以下罰金。
